【裁判字號】    89,上易,783
【裁判日期】    890517
【裁判案由】    傷害
【裁判全文】
臺灣高等法院臺南分院刑事判決            八十九年度上易字第七八三號    Ｃ
      上  訴  人
      即  被  告  乙  ○  ○
右上訴人因傷害案件，不服臺灣嘉義地方法院八十九年度易字第五七號中華民國八十
九年一月三十一日第一審判決（起訴案號：臺灣嘉義地方法院檢察署八十八年度偵字
第七四五七號），提起上訴，本院判決如左：
      主      文
上訴駁回。
      事      實
一、乙○○、甲○○（本件甲○○傷害部分，業經原審判處有期徒刑貳月，如易科罰
    金，以參佰元折算壹日確定在案）二人因債務糾紛而生嫌隙，乙○○基於概括犯
    意，於八十八年十月八日下午三時三十分許，在嘉義縣東石鄉港墘村五鄰一四六
    之十號後方漁塭，持酒瓶毆打甲○○，致甲○○受有頭頂挫傷腫脹、右手肘背面
    挫傷瘀血二ｘ二平方公分、左手背挫傷瘀血二ｘ三平方公分等傷害。又於八十八
    年十月二十七日晚上十時許，在前開地點與甲○○分持圓鍬與木棒互毆，致甲○
    ○受有右眼框擦傷、右肩擦傷、右肘、左手擦傷、兩膝瘀傷等傷害。
二、案經甲○○訴由嘉義縣警察局朴子分局報告台灣嘉義地方法院檢察署檢察官偵查
    起訴。
      理      由
一、訊據上訴人即被告乙○○矢口否認有何傷害行為，辯稱：「我沒有打他（十月二
    十七日），是他找了三個人打我。十月八日那天，我沒有打他，是他先打我」云
    云。惟查：
  (一)被告乙○○之前揭傷害行為，業據其於警訊及檢察官偵查中供認不諱，供稱：「
    （問：今年十月二十七、十月八日有無與甲○○打架？）答：是他先打我，我才
    動手打他」（見八十八年十一月二十二日偵查筆錄），且經被告甲○○於警訊時
    、偵查中、原審及本院調查時陳述明確，同案被告甲○○於偵查中並供稱：「（
    問：在警局說你們二人互相鬥毆，二人都受傷？）答：是。」（見八十八年十一
    月二十二日偵查筆錄），於原審並供稱「是我去找他理論，他拿圓鍬打我，我才
    撿旁邊之木棍抵擋而已」（見原審八十九年一月二十四日審理筆錄參照），顯見
    被告乙○○與甲○○二人互毆並互有傷害之情節應係真實。
  (二)此外本院復查無其他證據可資佐證甲○○曾於八十八年十月二十七日夥同三人共
    同毆打被告乙○○之事實，又被告乙○○前開連續傷害行為，導致被告甲○○受
    有頭頂挫傷腫脹、右手肘背面挫傷瘀血二×二平方公分、左手肘背面挫傷瘀血二
    ×三平方公分；右眼框擦傷、右肩擦傷、右肘、左手擦傷、兩膝瘀傷等傷害，復
    有林憲南外科醫院診斷書、台灣省立朴子醫院驗傷診斷書附卷可稽，顯見被告乙
    ○○所辯係飾卸之詞，委不足採。
  (三)綜上所述，本件事證明確，被告乙○○犯行堪以認定。
二、查被告乙○○傷害人之身體，核被告乙○○所為，係犯刑法第二百七十七條第一
    項之傷害罪。被告乙○○先後二次犯行，時間緊接，觸犯構成要件相同之罪名，
    顯係基於概括之犯意為之，依連續犯規定論以一罪，並依法加重其刑。原審援引
    刑事訴訟法第二百九十九條第一項前段，刑法第二百七十七條第一項、第五十六
    條、第四十一條，罰金罰鍰提高標準條例第一條前段、第二條之規定，並參酌被
    告乙○○之素行、犯罪之動機、被害人所受傷害程度及其犯罪後之態度等一切情
    狀，量處有期徒刑參月，如易科罰金，以參佰元折算壹日。本院經核其認事用法
    ，均無不當，量刑亦稱妥適。被告上訴意旨，猶執前詞，否認犯罪，為無理由，
    應予駁回。
據上論斷，應依刑事訴訟法第三百六十八條，判決如主文。
本案經檢察官楊治宇到庭執行職務。
中    華    民    國      八十九      年      五      月      十七      日
                                  臺灣高等法院臺南分院刑事第六庭
                                      審判長法官  顏    基    典
                                            法官  徐    宏    志
                                            法官  戴    勝    利
右正本證明與原本無異。
不得上訴。
                                      法院書記官  呂    嘉    文
中    華    民    國      八十九      年      五      月      十九      日
附錄本判決論罪科刑法條：
刑法第二百七十七條
傷害人之身體或健康者，處三年以下有期徒刑，拘役或一千元以下罰金。


司法院資訊處製作；財團法人民間司法改革基金會備份。
